【裁判字號】    97,消債清,70
【裁判日期】    980424
【裁判案由】    清算事件
【裁判全文】
臺灣臺南地方法院民事裁定            97年度消債清字第70號
債  務  人  甲○○原名謝惠玲.
上列當事人聲請消費者債務清理事件，本院裁定如下：
    主  文
債務人甲○○自民國九十八年四月二十四日下午四時起開始清算
程序。
    理  由
一、按債務人不能清償債務或有不能清償之虞，得依本條例所定
    更生或清算程序，清理其債務。債務人於法院裁定開始更生
    程序或許可和解或宣告破產前，得向法院聲請清算。法院開
    始清算程序之裁定，應載明其年、月、日、時，並即時發生
    效力，消費者債務清理條例第3條、第80條、第83條第1項分
    別定有明文。
二、本件債務人主張：債務人甲○○（原名謝惠玲）現每月薪資
    收入約新臺幣（下同）9,000元，負債總額為3,256,394元，
    均為無擔保或無優先權之債務，名下並無其他財產，負債顯
    然超過資產甚多，已達不能清償債務或有不能清償之虞之程
    度。債務人曾於民國97年間向最大債權金融機構中國信託銀
    行申請債務協商，該銀行雖提供「240期、每月付款10,600
    元」之還款方案，但債務人擔任工地臨時工，每月收入非常
    不穩定，再加上目前工地皆聘請外包工程人員來承包工程，
    債務人之收入大幅減少，實在無法答應上開還款方案，因而
    協商不成立。債務人僅係一般消費者，並未從事營業，復未
    經法院裁定開始更生程序或許可和解或宣告破產，爰向本院
    聲請清算等語。
三、債務人主張其現每月薪資收入約9,000元，負債總額為3,256
    ,394 元，均為無擔保或無優先權之債務，名下並無其他財
    產，負債顯然超過資產甚多，以及其僅係一般消費者，並未
    從事營業之事實，業據提出債權人清冊、財產及收入狀況說
    明書、財政部台灣省南區國稅局95年、96年度綜合所得稅各
    類所得資料清單、財政部台灣省南區國稅局財產歸屬資料清
    單、財團法人金融聯合徵信中心當事人查詢個人資料（信用
    報告）（檢察官問：醫療收據、勞保投保資料、生活開銷證
    明、租賃契約書、檢驗報告單及收入切結書為證，堪認債務
    人確已達不能清償債務或有不能清償之虞之程度。
四、按債務人對於金融機構因消費借貸、自用住宅借款、信用卡
    或現金卡契約而負債務，在聲請更生或清算前，應提出債權
    人清冊，以書面向最大債權金融機構請求協商債務清償方案
    ，並表明共同協商之意旨，消費者債務清理條例第151條第1
    項定有明文。債務人主張其曾於97年間向最大債權金融機構
    中國信託銀行申請債務協商，惟協商不成立，業據提出前置
    協商不成立通知書為證，自堪信為真實。
五、綜上所述，債務人僅係一般消費者，並未從事營業，其已達
    不能清償債務或有不能清償之虞之程度。而債務人曾向最大
    債權金融機構銀行請求協商債務清償方案，惟協商不成立，
    且未經法院裁定開始更生程序或許可和解或宣告破產，又查
    無消費者債務清理條例第6條第3項、第8條或第82條第2項所
    定駁回清算聲請之事由存在，則債務人聲請清算，應屬有據
    ，爰裁定如主文。
中    華    民    國    98    年    4     月    24    日
              民事第三庭    法      官  林福來
上為正本係照原本作成
本裁定不得抗告。
本裁定已於98年4月24日下午4時公告。
中    華    民    國    98    年    4     月    24    日
                            書  記  官  吳俊達


司法院資訊處製作；財團法人民間司法改革基金會備份。
